臺灣新北地方法院三重簡易庭小額民事判決
111年度重小字第507號
原      告  陳韋銘
被      告  孫志豪
被      告  永統交通企業有限公司

法定代理人  林李生
訴訟代理人  林琮堯

上列當事人間請求侵權行為損害賠償事件，於民國111年5月27日
言詞辯論終結，本院判決如下：
    主  文
被告應連帶給付原告新臺幣貳萬柒仟貳佰肆拾柒元，及自民國一
百一十一年一月十日起至清償日止，按年息百分之五計算之利息
。
原告其餘之訴駁回。
訴訟費用新臺幣壹仟元由被告連帶負擔新臺幣伍佰柒拾肆元，餘
由原告負擔。
本判決原告勝訴部分得假執行。
    理由要領
一、本件被告甲○○經合法通知，未於言詞辯論期日到場，查無民
    事訴訟法第386條所列各款情事，應准原告之聲請，由其一
    造辯論而為判決，合先敘明。 
二、原告起訴主張：被告甲○○受僱於被告永統交通企業有限公司
    （下稱永統公司），於民國108年12月4日23時15分許，執行
    職務，駕駛被告永統公司所有之車牌號碼000-0000號營業用
    大客車（下稱系爭車輛），行經新北市蘆洲區長安街欲右轉
    中華街時，因疏未注意車前狀況，致撞擊原告父親即訴外人
    陳嘉輝於108年4月間設置並懸掛於中華街48號2樓外牆之廣
    告字幕機招牌（下稱系爭招牌），系爭招牌因而毀損，經送
    修後支出修復費用新臺幣（下同）47,500元（含材料費24,0
    00元、工資23,500元），被告應連帶負損害賠償責任。嗣後
    陳嘉輝已將被告之債權讓與原告。為此，爰依侵權行為及債
    權讓與之法律關係，提起本件訴訟，並聲明請求：被告應連
    帶給付原告47,500元，及自起訴狀繕本送達翌日起至清償日
    止，按年息5%計算之法定遲延利息等事實。
三、被告永統公司被告則求為判決駁回原告之訴，並辯稱：公司
    願以25,000元理賠，但系爭招牌設置位置有比較突出來等情
    。
四、原告主張之被告甲○○受僱於被告永統公司，於前揭時、地駕
    車執行職務駕時，因疏未注意車前狀況，致撞擊系爭招牌使
    之損毀等情，業據其提出新北市政府警察局道路交通事故初
    步分析研判表、道路交通事故現場圖、道路交通事故當事人
    登記聯單、照片、大利光電科技公司報價單、裝機需求單暨
    代收費用證明、新北市大貨車行駛路線及禁行區域圖（蘆洲
    ）等為證，並經本院依職權向新北市政府警察局蘆洲分局調
    取本件車禍肇事資料核閱屬實，另有道路交通事故現場圖、
    A3類道路交通事故調查紀錄表、事故現場照片等附卷可資佐
    證。被告甲○○已於相當時期受合法之通知，而於言詞辯論期
    日不到場，亦未提出準備書狀爭執，依法視同自認；被告永
    統公司到庭則不爭執被告甲○○之肇事責任，足認被告甲○○就
    系爭招牌之毀損應負不法過失責任甚明。然按未經許可在道
    路設置石碑、廣告牌、綵坊或其他類似物者，除責令行為人
    即時停止並消除障礙外，處行為人或其雇主1,200元以上2,4
    00元以下罰鍰，道路交通管理處罰條例第82條第1項第8款載
    有明文。另按側懸式招牌廣告突出建築物牆面不得超過一點
    五公尺，並應符合下列規定：：一、位於車道上方者，自下
    端計量至地面淨距離應在四點六公尺以上；設置招牌廣告及
    樹立廣告者，應備具申請書，檢同設計圖說，設置處所之所
    有權或使用權證明及其他相關證明文件，向直轄市、縣 (市
    ) 主管建築機關或其委託之專業團體申請審查許可，招牌廣
    告及樹立廣告管理辦法第4條第1項第1款、第5條第1項分別
    定有明文。查本件訴外人陳嘉輝於108年4月間設置系爭招牌
    時，並未向直轄市主管機關即新北市政府工務局申請審查許
    可，此經本院依職權向新北市政府工務局查明屬實，有該局
    111年4月13日新北工寓字第1110680380號函在卷可稽；另依
    事故現場處理員警所製作照片及事故初步分析判表，可知系
    爭招牌懸掛位置在車道上方，招牌垂直高度離地只有3.8公
    尺，未達4.6公尺，足見陳嘉輝設置系爭招牌之行為，已違
    反前揭道路交通管理處罰條例、招牌廣告及樹立廣告管理辦
    法等規定，就系爭招牌之毀損與有過失責任，原告應承擔其
    過失責任。
五、另按因故意或過失，不法侵害他人之權利者，負損害賠償責
    任；汽車、機車或其他非依軌道行駛之動力車輛，在使用中
    加損害於他人者，駕駛人應賠償因此所生之損害；又受僱人
    因執行職務，不法侵害他人之權利者，由僱用人與行為人連
    帶負損害賠償責任，民法第184條第1項前段、第191條之2前
    段及第188條第1項前段分別定有明文。本件被告甲○○既因過
    失行為致系爭招牌毀損，且被告永統公司為其僱用人，則原
    告主張被告應連帶負侵權行為損害賠償責任，自屬有據。次
    按不法毀損他人之物者，被害人得請求賠償其物因毀損所減
    少之價額，民法第196條第1項亦有明文。依民法第196條請
    求賠償物被毀損所減少之價額，固得以修復費用為估定之標
    準，但以必要者為限（如修理材料以新品換舊品，應予折舊
    ）。本件系爭招牌係於108年4月11日（交付完工尾款時間）
    設置完成，此有原告提出之大利光電科技公司裝機需求單暨
    代收費用證明為證，則至108年12月5日受損時，已使用7月
    餘，而本件修復費用為47,500元（含材料費24,000元、工資
    23,500元），亦有原告提出之大利光電報價單在卷可憑，惟
    材料費係以新品換舊品，更新零件之折舊價差顯非必要，自
    應扣除。本院依「營利事業所得稅結算申報查核准則」第95
    條第8項：「固定資產提列折舊採用定率遞減法者，以1年為
    計算單位，其使用期間未滿1年者，按實際使用之月數相當
    於全年之比例計算之，不滿1個月者，以月計。」之規定，
    另依行政院所頒「固定資產耐用年數表」及「固定資產折舊
    率表」之規定，可知廣告招牌（應適用房屋附屬設備之「商
    店用簡單裝備及簡單隔間」）之耐用年數為3年，依定率遞
    減法每年折舊千分之536，其最後一年之折舊額，加歷年折
    舊累積額，總和不得超過該資產成本原額之10分之9之計算
    結果，系爭招牌之折舊年數以8月計，則其修復材料費扣除
    折舊後之餘額為15,424元（計算書詳如附表所示，元以下四
    捨五入，下同）。至於工資部分，被告應全額賠償，合計被
    告應賠償原告之修復費用共38,924元（計算式：23,500元＋1
    5,424元＝38,924元）。
六、末按損害之發生或擴大，被害人與有過失者，法院得減輕賠
    償金額或免除之，民法第217條第1項定有明文。本件事故之
    發生，被告甲○○固有過失，惟陳嘉輝設置系爭招牌之行為與
    有過失，已如前述，原告應承擔其過失責任。本院綜合雙方
    過失情節及相關事證，認陳嘉輝之過失程度為10分之3，被
    告甲○○之過失程度為10分之7，則被告須連帶賠償原告之金
    額應減為27,247元（計算式：38,924元×7/10＝27,247元）。
七、綜上所述，原告依侵權行為及債權讓與之法律關係，請求被
    告連帶給付27,247元，及自起訴狀繕本送達翌日即111年1月
    10日起至清償日止，按年息5%計算之法定遲延利息，為有理
    由，應予准許；逾此部分之請求，則無理由，應予駁回。
八、本件原告勝訴部分，係適用小額訴訟程序所為被告敗訴之判
    決，爰依職權宣告假執行；另本件訴訟費用為1,000元，併
    依職權確定由被告連帶負擔574元，餘由原告負擔。
中　　華　　民　　國　　111 　年　　6 　　月　　15　　日
                       法  官  趙義德
以上正本係照原本作成。
如不服本判決，應於送達後20日內，向本院提出上訴狀，並表明
上訴理由（上訴理由應表明一、原判決所違背之法令及具體內容
。二、依訴訟資料可認為原判決有違背法令之具體事實。）如於
本判決宣示後送達前提起上訴者，應於判決送達後20日內補提上
訴理由書（須附繕本），如未於上訴後20日內補提合法上訴理由
書，法院得逕以裁定駁回上訴。
中　　華　　民　　國　　111 　年　　6 　　月　　15　　日
                       書記官  張裕昌   

附表
-----
折舊時間           金額
第1年折舊值        24,000×0.536×(8/12)=8,576
第1年折舊後價值    24,000-8,576=15,424